臺灣新竹地方法院民事小額判決  
110年度竹小更字第1號
原      告  邱鈺麟  
被      告  李美亞  

訴訟代理人  張秀如  
上列當事人間損害賠償事件，本院於民國110年11月16日辯論終
結，判決如下：
    主  文
原告之訴及假執行之聲請均駁回。
訴訟費用由原告負擔。
    爭執事項之理由要領
一、按當事人主張有利於己之事實者，就其事實有舉證之責任，
    民事訴訟法第277條前段定有明文。民事訴訟如係由原告主
    張權利者，應先由原告負舉證之責，若原告先不能舉證，以
    證實自己主張之事實為真實，則被告就其抗辯事實即令不能
    舉證，或其所舉證據尚有疵累，亦應駁回原告之請求。（最
    高法院17年上字第917號判例意旨參照）。
二、經查，原告主張被告於民國108年8月13日凌晨2時許，在新
    竹市○區○○路000號金泰殿養生館伊之宿舍房間外走廊辱罵伊
    ；又於108年8月29日在上開養生館2樓工作場所內辱罵伊；
    又於108年11月1日下午4、5時許，在上開養生館2樓工作場
    所內辱罵伊之事實，為被告所否認，被告並辯稱伊與原告係
    於108年8月13日凌晨2時許在原告之宿舍房間內因故爭執，
    伊才在原告之宿舍房間內罵原告，並非在養生館內公眾得出
    入之場所，且當時係凌晨2時許，並無第3人在場；伊於108
    年8月29日及108年11月1日下午4、5時許，並無辱罵原告等
    語。揆諸上開說明，原告所主張被告公然侮辱之有利於己之
    事實既為被告所否認，原告自應就其所主張被告公然侮辱之
    事實負舉證之責任。然查，原告初始即自認被告於108年8月
    13日凌晨2時許，係在上開養生館伊之宿舍房間內辱罵伊，
    嗣經被告抗辯稱養生館之宿舍房間內並非公共場所，原告始
    改稱被告是在養生館伊之宿舍房間外走廊辱罵伊云云，顯然
    前後所陳不一，且未能舉證證明其初始之自認與事實不符，
    是其嗣後改稱被告是在養生館伊之宿舍房間外走廊辱罵伊云
    云，尚不足採信。況原告確曾對被告提出公然侮辱之刑事告
    訴，主張被告於108年8月13日凌晨2時許，係在上開養生館
    之個人休息室內辱罵原告；且依原告提出之錄影內容所示，
    被告確係在上開養生館之員工休息室內對原告辱罵，並非在
    該養生館內公眾得出入之場所為之；又當時係凌晨2時許，
    亦非員工或顧客通常進出該養生館之時間，對話者僅兩造2
    人，並無其他第三人在場，而經檢察官為不起訴處分，有被
    告提出之台灣新竹地方檢察署檢察官109年度偵字第12792號
    不起訴處分書在卷可稽，更足堪認被告於108年8月13日凌晨
    2時許，確係在上開養生館之個人休息室內辱罵原告，而非
    在養生館之原告宿舍房間外走廊辱罵原告，是原告主張被告
    於108年8月13日凌晨2時許，係在養生館伊之宿舍房間外走
    廊辱罵伊之事實，尚不足採信。再者，原告另主張被告於10
    8年8月29日、108年11月1日下午4、5時許，均在養生館2樓
    工作場所內辱罵伊之事實，亦未為任何之舉證，自應逕為不
    利於原告之認定，應認不足採信；況原告就此亦對被告提出
    公然侮辱之刑事告訴，然亦經檢察官偵查後以原告主張被告
    於108年8月29日辱罵伊之事實，原告自承無錄音，亦無其他
    第三人聽聞；另原告主張被告於108年11月1日下午4、5時許
    辱罵伊之事實，則經證人即養生館之會計人員易玉珍、員工
    武翠柳於警詢時均證稱並未聽聞被告對原告辱罵，或未注意
    被告是否有對原告辱罵等情，且依原告提出之錄影檔案尚無
    從辨識錄製該影像之正確時間、地點，且該影像長度共42秒
    ，過程中鏡頭係朝向某房間及樓梯間錄製，並未拍攝到人像
    ，故無從確認對話之人是否包含被告；又依該錄影內容所示
    ，影像一開始即為1名女子向另名女子質疑對方是否有罵「
    幹你娘」（台語）等語，而未直接錄及被告對原告辱罵「幹
    你娘」（台語）等語，是被告究竟有無於該影像錄製前、後
    對原告辱罵，實非無疑，應認被告之犯罪嫌疑不足，亦經檢
    察官為不起訴處分，有被告提出之上開台灣新竹地方檢察署
    檢察官不起訴處分書在卷可稽。
三、據此，原告起訴主張權利，然不能舉證證實自己主張被告公
    然侮辱之事實為真實，即屬不能採信。從而，原告主張被告
    公然侮辱伊，而依侵權行為之法律關係請求被告賠償精神上
    之損害共新臺幣30,000元，即非有據，為無理由，應予駁回
    。至原告假執行之聲請，亦因訴之駁回而失所依據，應併予
    駁回。 
中    華    民    國   110    年    12   月     7     日
                  新竹簡易庭    法  官  汪銘欽
以上正本係照原本作成。
如對本判決上訴，非以其違背法令為理由不得為之，且須於判決
送達後二十日內以上訴狀記載上訴理由向本院提出上訴狀。如委
任律師提起上訴者，應一併繳納上訴審裁判費。
中    華    民    國   110    年    12   月     7    日
                                書記官  周育瑜
附錄：
一、民事訴訟法第436條之18第1項：
    （小額訴訟程序）判決書得僅記載主文，就當事人有爭執事
    項，於必要時得加記理由要領。
二、民事訴訟法第436條之24第2項：
    對於小額程序之第一審裁判上訴或抗告，非以其違背法令為
    理由，不得為之。
三、民事訴訟法第436條之25：
    上訴狀內應記載上訴理由，表明下列各款事項：
    (一)原判決所違背之法令及其具體內容。
    (二)依訴訟資料可認為原判決有違背法令之具體事實。